【裁判字號】    97,小上,17
【裁判日期】    970530
【裁判案由】    給付管理服務費
【裁判全文】
臺灣士林地方法院民事判決              97年度小上字第17號
上  訴  人  世紀廣場特區管理委員會
法定代理人  乙○○
被上訴人    巨朝保全股份有限公司
法定代理人  甲○○
訴訟代理人  丙○○
上列當事人間請求給付管理服務費事件，上訴人對於中華民國97
年1 月8 日本院內湖簡易庭96年度湖小字第2454號第一審判決提
起上訴，本院於97年5 月15日言詞辯論終結，判決如下：
    主  文
原判決廢棄。
被上訴人在第一審之訴駁回。
第一、二審訴訟費用新台幣貳仟伍佰元由被上訴人負擔。
    事實及理由
一、被上訴人起訴主張：上訴人委託被上訴人負責世紀廣場特區
    大廈（下稱世紀大廈）公共區域之駐衛保全；並委託訴外人
    巨朝公寓大廈管理維護股份有限公司（下稱巨朝管理公司）
    負責世紀大廈公共區域之環境清潔及環境衛生之維護暨水電
    保養、維護工作，時間均自民國95年11月1 日起至96年4 月
    30日止，並分別與被上訴人簽訂之駐衛保全服務契約書（下
    稱保全契約），與巨朝管理公司簽訂委託管理服務契約書（
    下稱系爭管理契約）；俟上開契約於96年4 月30日期滿，被
    上訴人並移交完畢後，上訴人卻未依約給付被上訴人96年4
    月份之駐衛保全服務費用新台幣（下同）5 萬1,975 元及委
    託管理服務費用2 萬6,250 元，合計7 萬8,225 元，經被上
    訴人與巨朝管理公司於96年6 月9 日寄發存證信函催討，上
    訴人始於96年6 月22日將6 萬8,225 元匯入巨朝管理公司之
    銀行帳戶，惟仍積欠1 萬元迄未給付，爰依系爭管理契約訴
    請上訴人給付1 萬元及自96年8 月25日（支付命令送達翌日
    ）起至清償日止按年息百分之5 計算之利息云云。
二、上訴人對於與被上訴人及巨朝管理公司分別簽訂保全契約及
    系爭管理契約，契約期間係自95年11月1 日起至96年4 月30
    日止之事實均不爭執，惟辯稱：對被上訴人之駐衛保全服務
    費用，伊已全部清償，伊係因巨朝管理公司未就世紀大廈之
    公共機電消防設備定期檢驗維修，置公共安全於事外，有管
    理服務品質之瑕疵，方扣減巨朝管理公司1 萬元之管理服務
    費用等語。
三、被上訴人上開請求，原審為被上訴人勝訴之判決，並依職權
    宣告假執行。上訴人不服提起上訴，另補陳：伊並未與被上
    訴人簽訂系爭管理契約，被上訴人依系爭管理契約請求給付
    管理服務費用，實乏所據等語，並聲明：(一)原判決廢棄。(二)
    被上訴人於第一審之訴駁回。被上訴人於本院則以：本件向
    上訴人請求給付積欠管理服務費之存證信函及聲請支付命令
    狀，均由伊及巨朝管理公司共同具名，且上訴人自95年11月
    起即將付予伊之駐衛保全服務費與付予巨朝管理公司之委託
    管理服務費，一併匯入巨朝管理公司之帳戶，顯見上訴人明
    知伊與巨朝管理公司屬同一企業等語置辯，並聲明：請求駁
    回上訴。
四、按債權人基於債之關係，得向債務人請求給付，固為民法第
    199 條所明定；惟債為特定人間之權利義務關係，僅債權人
    得向債務人請求給付，第三人並無請求債務人向己或債權人
    給付之權利，此即所謂債之相對性原則。本件被上訴人主張
    依據系爭管理契約，請求上訴人給付被上訴人積欠之管理服
    務費等事實，雖提出保全契約書、系爭管理契約各1 份（見
    本院96年度促字第25110 號卷第8 至21頁）為證，上訴人則
    持前詞置辯。經查：上訴人與巨朝管理公司之公司所在地及
    負責人雖屬相同，然渠等之名稱及公司統一編號並不相同，
    有被上訴人與巨朝管理公司之公司變更登記表各1 份附卷可
    稽（見本院卷第40、41、43、44頁），顯見被上訴人與巨朝
    管理公司並非同一公司，而屬不同之法人格。而與上訴人簽
    訂保全契約，提供駐衛保全服務者，係被上訴人；至與上訴
    人簽訂系爭管理契約，提供管理維護服務者，則為巨朝管理
    公司，有保全契約書、系爭管理契約可稽，是被上訴人並非
    系爭管理契約之當事人乙節，應堪認定，縱被上訴人主張伊
    曾與巨朝管理公司於請求上訴人給付管理服務費之存證信函
    及支付命令聲請狀共同具名，或上訴人與被上訴人、巨朝管
    理公司間另有給付方法之約定為真，亦不生變更系爭管理契
    約之當事人為被上訴人之效力。上訴人辯稱：系爭未給付之
    1 萬元，係其對應給付巨朝管理公司之管理服務費用中予以
    扣減之情，為被上訴人自承在卷（見本院卷第35頁），揆諸
    首揭說明，被上訴人既非系爭管理契約之當事人，竟依據系
    爭管理契約，請求上訴人給付管理服務費用，核屬無據。
五、綜上所述，被上訴人依系爭管理契約法律關係，求為命上訴
    人給付管理服務費用1 萬元，及自96年8 月25日（支付命令
    送達翌日）起至清償日止按年息百分之5 計算之利息，為無
    理由，不應准許。原審為上訴人敗訴之判決，並依職權宣告
    假執行，自有未洽。上訴意旨指摘原判決不當，求予廢棄改
    判，為有理由，爰將原判決廢棄，改判如主文第1 、2 項所
    示，並依職權確定如主文所示金額之訴訟費用由被上訴人負
    擔。
六、本件判決基礎已臻明確，兩造其餘之攻擊防禦方法及訴訟資
    料經本院斟酌後，核與判決不生影響，即無一一論述之必要
    ，併予敘明。
七、據上論結，本件上訴為有理由，依民事訴訟法第436 條之32
    第1 項、第2 項、第450 條、第78條、第436 條之19第1 項
    ，判決如主文。
中    華    民    國    97    年    5     月    30    日
                  民事第一庭  審判長法  官  黃小瑩
                                    法  官  蕭錫証
                                    法  官  陳靜芬
以上正本證明與原本無異。
本件判決不得上訴。
中    華    民    國    97    年    6     月    3     日
                                    書記官  阮弘毅
訴訟費用計算書：
項      目            金額（新台幣）
第一審裁判費          1,000元
第二審裁判費          1,500元
合計                  2,500元


司法院資訊處製作；財團法人民間司法改革基金會備份。
